【裁判字號】    97,易,784
【裁判日期】    970731
【裁判案由】    竊盜
【裁判全文】
臺灣高雄地方法院刑事判決               97年度易字第784號
公  訴  人  臺灣高雄地方法院檢察署檢察官
被      告  甲○○
                    （現羈押於台灣高雄看守所）
上列被告因竊盜案件，經檢察官提起公訴（97年度偵字第16576
號），並經本院合議庭裁定由受命法官獨任進行簡式審判程序，
本院判決如下：
    主  文
甲○○犯踰越牆垣竊盜罪，累犯，處有期徒刑捌月。
    事  實
一、甲○○前因毒品案件，經本院以95年度訴字第500 號判處有
    期徒刑10月確定，於民國96年5 月16日縮刑期滿執行完畢。
    詎其仍不知悔改，於97年6 月9 日上午11時許，行經高雄市
    鼓山區○○路19號之文化局廢棄管理室，見該處無人看管，
    竟基於意圖為自己不法所有之竊盜犯意，攀越該處圍牆附設
    已上鎖之大門，徒手自窗戶卸下高雄市政府文化局所有已無
    架設玻璃之鋁門窗架21 支 （價值約新臺幣360 元），經巡
    守員黃合成發現並報警而當場逮捕。
二、案經由高雄市政府警察局鼓山分局報告臺灣高雄地方法院檢
    察署檢察官偵查起訴。
    理  由
壹、程序方面：
一、按除被告所犯為死刑、無期徒刑、最輕本刑為3 年以上有期
    徒刑之罪或高等法院管轄第一審案件者外，於法院行準備程
    序進行中，被告先就被訴事實為有罪之陳述時，審判長得告
    知被告簡式審判程序之旨，並聽取當事人、代理人、辯護人
    及輔佐人之意見後，裁定進行簡式審判程序；且受命法官行
    準備程序，與法院或審判長有同一之權限；又簡式審判程序
    之證據調查，不受刑事訴訟法第159 條第1 項、第161 條之
    2 、第161 條之3 、第163 條之1 及第164 條至第170 條規
    定之限制，刑事訴訟法第273 條之1 第1 項、第279 條第2
    項前段、第273 條之2 分別定有明文。
二、查本案被告甲○○所犯為死刑、無期徒刑、最輕本刑為3 年
    以上有期徒刑以外之罪，且非高等法院管轄第一審之案件，
    且其於準備程序就前揭被訴事實為有罪之陳述，經受命法官
    告知簡式審判程序之旨，並聽取當事人之意見後，本院認無
    不得或不宜改依簡式審判程序進行之處，爰依刑事訴訟法第
    273 條之1 第1 項、第284 條之1 之規定，裁定本件由受命
    法官獨任進行簡式審判程序，合先敘明。
貳、實體方面：
一、上揭事實，業據被告於本院訊問及審理時坦承不諱（本院卷
    第12頁、第29頁、第37頁），並經證人黃合成於警詢及偵查
    中證述明確（警卷第4 頁至第6 頁、偵卷第13頁至14頁），
    且有贓物認領保管單、查獲現場照片3 張（警卷第11頁、第
    15頁至16頁）附卷可參。足認被告之自白與事實相符，堪可
    採為論罪科刑之依據。又本案之高雄市○○區○○路19 號
    之文化局廢棄管理室，其外設有圍牆，圍牆附設之大門有上
    大鎖，此經證人黃合成於警詢中證述明確（警卷第5 頁），
    足認被告於自白所述攀越之大門，係指該處圍牆中附設之大
    門，而非廢棄管理室之門戶，且該管理室之窗戶，均未設有
    玻璃，有現場照片附卷可憑，則該管理室已無法防止他人進
    入，其門戶顯無上鎖之必要，益見被告自白所述攀越已上鎖
    之大門，係指該處圍牆附設之大門。是本件事證明確，被告
    前揭竊盜犯行，實堪認定，應依法論罪科刑。
二、按「竊盜罪既遂未遂之區別，應以行為人已否將所竊之物移
    置於自己實力支配下為標準。」最高法院84年度台上字第41
    27號判決意旨著有明文。本案被告既已將鋁門窗架自窗戶上
    卸下，欲搬運外出，顯已將該贓物置於自己實力支配之下，
    縱未搬運外出前遭警查獲，亦不影響其竊盜既遂之認定。次
    按刑法第321 條第1 項第2 款所謂之門扇，係指門戶而言，
    至於牆垣上附設用以進出之門，並非住宅或建築物之門戶，
    而應認屬牆垣之一部分，若踰越牆垣中附設之門而竊盜者，
    應認踰越牆垣竊盜，而非踰越門扇。核被告所為，係犯踰越
    牆垣竊盜罪。另被告前因毒品案件，經本院以95年度訴字第
    500 號判處有期徒刑10月確定，於96年5 月16日縮刑期滿執
    行完畢一節，有臺灣高雄地方法院檢察署刑案資料查註紀錄
    表及臺灣高等法院被告前案紀錄表各1 份附卷可憑。是被告
    受徒刑執行完畢後，5 年內故意再犯本件有期徒刑以上之罪
    ，為累犯，應依刑法第47條第1 項規定加重其刑。爰審酌被
    告竊取他人財物，不僅造成被害人財產權損失，亦嚴重破壞
    社會良善風氣，且僅見被害人之管理室無人看管，即起意竊
    盜，足見其法紀觀念薄弱；惟念其犯後坦承犯行，所竊取之
    財物價值非高，及其犯罪之動機、手段等一切情狀，量處如
    主文所示之刑。
據上論斷，應依刑事訴訟法第273 條之1 第1 項、第299 條第1
項前段，刑法第321 條第1 項第2 款、第47條第1 項，判決如主
文。
本案經檢察官乙○○到庭執行職務。
中    華    民    國    97    年    7     月    31    日
                  刑事第十三庭  法  官  楊國煜
以上正本證明與原本無異。
如不服本判決應於收受本判決後10日內向本院提出上訴書狀，並
應敘述具體理由，如未敘述上訴理由者，應於上訴期間屆滿後20
日內補提理由書狀於本院（均須按他造當事人之人數附繕本）「
切勿逕送上級法院」。
中    華    民    國    97    年    7     月    31    日
                                書記官  李憶如
附錄本案論罪科刑法條：
中華民國刑法第321條
犯竊盜罪而有左列情形之一者，處六月以上、五年以下有期徒刑
：
一  於夜間侵入住宅或有人居住之建築物、船艦或隱匿其內而犯
之者。
二  毀越門扇、牆垣或其他安全設備而犯之者。
三  攜帶兇器而犯之者。
四  結夥三人以上而犯之者。
五  乘火災、水災或其他災害之際而犯之者。
六  在車站或埠頭而犯之者。
前項之未遂犯罰之。


司法院資訊處製作；財團法人民間司法改革基金會備份。
